臺灣高等法院刑事裁定
110年度抗字第1517號
抗  告  人
即  被  告  蕭侑霖




選任辯護人  陳石山律師
            彭瑞明律師
上列抗告人即被告因詐欺等案件，不服臺灣士林地方法院中華民
國110年9月13日延長羈押及駁回其聲請具保停止羈押裁定（110
年度訴字第278號、110年度聲字第957號），提起抗告，本院裁
定如下：
    主  文
抗告駁回。
    理  由
一、原裁定意旨略以：抗告人即被告蕭侑霖（下稱被告），經原
    審法院訊問後，認被告涉犯刑法第339條之4第1項第2款、第
    216條、第210條等罪罪嫌重大，且有刑事訴訟法第101條第1
    項第2款、第101條之1第1項第7款所定羈押事由，非予羈押
    ，顯難進行審判及執行，於民國110年6月23日裁定羈押並禁
    止接見通信在案。嗣羈押期間即將屆滿，經原審法院訊問後
    ，仍認被告所涉上開罪嫌重大；另共犯林瑞棉仍在逃，本案
    尚未辯論終結，被告具保、責付或限制住居後，仍有勾串共
    犯之高度可能性。且被告前因詐欺案件（下稱前案），經原
    審法院以104年度金重訴字第1號、104年度訴字第220號判決
    就不得易科罰金部分判處應執行有期徒刑7年2月，上訴後，
    經本院以107年矚上重訴字第10號判決撤銷改判後，仍維持
    上述刑期（尚未確定）；又因詐欺案件，經臺灣臺北地方法
    院以104年度訴字第491號判決判處應執行有期徒刑1年，上
    訴後，經本院以106年度上訴字第2856號撤銷改判應執行有
    期徒刑8月確定，足見被告於犯前案後，又再犯詐欺案件，
    歷經偵、審程序多年，甚至前案業遭判處重刑，仍不知警惕
    ，未能克制貪念，再於109年2至5月間另涉詐欺案件正由檢
    警偵辦中，足認被告有反覆實施詐欺罪之虞，並權衡國家刑
    事司法權之有效行使、社會秩序及公共利益、被告人身自由
    之私益及防禦權受限制之程度，認被告前揭羈押原因仍在，
    有繼續羈押之必要，應自110年9月23日起，延長羈押2月（
    已於110年9月8日解除禁止接見通信）；至其有幼子有待照
    顧之狀況，非刑事訴訟法所列各款羈押要件之審酌事項，且
    查無同法第114條各款所列不得駁回具保聲請停止羈押之情
    形，本件聲請停止羈押洵屬無據，應予駁回等語。
二、抗告意旨略以：本案相關供述、物證均已鞏固，並為偵查機
    關、法院所掌握，被告顯無與共犯林瑞棉勾串之可能與實益
    ；再被告所為前案之程度、範圍、嚴重性、情節均與本案有
    異而不能類比，且前案尚未有罪確定，兩案行為時間相距6
    至8年之久，自不宜僅憑前案紀錄遽為被告是否有反覆實施
    之虞之認定，且被告願與被害銀行洽商還款、和解事宜，顯
    有悔過之意，懇請撤銷原裁定，另為具保或其他侵害較輕微
    之處分等語。
三、按羈押之目的，在於確保刑事偵查、審判程序之完成及刑事
    執行之保全，被告究竟有無刑事訴訟法第101條、第101條之
    1 所規定之羈押要件情形，應否羈押，以及羈押後其羈押原
    因是否仍然存在，有無繼續羈押之必要，事實審法院本得斟
    酌訴訟進行程度及其他一切情形而為認定，故受羈押之被告
    除確有刑事訴訟法第114條所列情形之一者外，其應否羈押
    或延長羈押，事實審法院自有認定裁量之權，苟無濫用其權
    限之情形，即不得任意指為違法（最高法院108年度台抗字
    第1498號裁定意旨參照）。又刑事訴訟法第101條之1所規定
    之預防性羈押，係因考慮該條所列各款犯罪，對於他人生命
    、身體、財產有重大之侵害，對社會治安破壞甚鉅，且從實
    證經驗而言，此等犯罪之犯罪行為人大多有一而再、再而三
    之反覆實行之傾向，為避免此種犯罪型態之犯罪行為人，在
    同一社會環境條件下再次興起犯罪意念而反覆為同一犯罪行
    為，乃以拘束其身體自由之方式，避免其再犯，是法院依該
    條規定決定應否予以羈押時，並不須有積極證據證明其確已
    準備或預備再為同一犯罪之行為，僅須由其犯罪之歷程觀察
    ，其於某種環境或條件下已經多次再犯該條所列之罪行，而
    該某種環境或條件現尚存在，或其先前犯罪之外在環境或條
    件尚無明顯改善，足以使人相信在此等環境或條件下，被告
    仍可能有再為同一犯罪行為之危險，即可認定其有反覆實行
    該條犯罪行為之虞（最高法院46年台抗字第6號判例、99年
    度台抗字第96號、第120號裁定意旨參照）。
四、經查：被告經原審訊問後，坦認犯行，且有同案被告陳彥瑋
    、林宛臻、莊家茹之供述、證人周定軍等人之證述、不動產
    買賣契約書、貸款契約書、貸款申請書及相關對話紀錄等在
    卷可資佐證，足認被告涉犯刑法第339條之4第1項第2款加重
    詐欺取財、同法第216條、第210條行使偽造私文書等罪之犯
    罪嫌疑重大；參以被告固坦承犯行，惟對於涉案情節、內容
    、相關人員之角色分工等細節多有避重就輕之處，而共犯林
    瑞棉尚未到案，且本案仍於審理中，倘予被告具保在外，實
    難避免藉由各種隱蔽手段與其他共犯相互勾串之風險。再者
    ，本案犯罪手法與前案相似一節，有前案判決書在卷可查，
    前案行為時點雖距本案已有數年之久，然前案早於104年間
    即經檢察官提起公訴，於106年8月間經原審法院為有罪認定
    而判處罪刑，且歷經本院上訴審審理，此相關訴訟程序俱經
    被告參與其中，前案雖尚未判決確定，但由前案之偵、審過
    程，被告對於此等申貸手段顯有觸法之處，自無從推諉不知
    ，卻猶不能克制心中貪念，再次以相似手法為本案犯行，且
    除前案及上述本院106年度上訴字第2856號詐欺案件外，被
    告目前尚有詐欺另案正由檢察官偵查中，有本院被告前案紀
    錄表存卷可考，足見被告實難謹守法律之約束，一再地觸犯
    相類犯罪，揆諸上揭說明，益徵被告存有反覆為詐欺犯罪行
    為之可能。此外，考慮本案罪質、犯罪情節，原審法院認被
    告非予羈押顯難進行審判、執行，其羈押必要性尚難以具保
    、責付、限制住居或其他手段替代，而予以延長羈押，自無
    不合；且原審法院裁定延長羈押，經核於目的與手段間之衡
    量，並無明顯違反比例原則情形，亦無違法或不當可言；此
    外，被告是否願與被害銀行洽商還款、和解事宜，非刑事訴
    訟法所列各款羈押要件之審酌事項，且本件查無同法第114
    條各款所列不得駁回具保聲請停止羈押之情形。綜上所述，
    原審裁定被告延長羈押2月並駁回被告具保停止羈押之聲請
    ，經核並無違誤或不當，抗告意旨徒憑己見，指摘原裁定有
    所違誤，為無理由，應予駁回。
五、據上論斷，依刑事訴訟法第412條，裁定如主文。
中　　華　　民　　國　　110 　年　　9 　　月　　30　　日
                  刑事第十五庭  審判長法　官  陳芃宇
                                      法　官  陳勇松
                                      法　官  陳俞伶
以上正本證明與原本無異。
不得再抗告。
                                      書記官  朱家麒
中　　華　　民　　國　　110 　年　　10　　月　　4 　　日